【裁判字號】    95,交抗,95
【裁判日期】    950309
【裁判案由】    違反道路交通管理處罰條例
【裁判全文】
臺灣高等法院交通事件裁定              95年度交抗字第95號
    抗  告  人
    即受處分人  甲○○
上列抗告人因違反道路交通管理處罰條例案件，不服臺灣士林地
方法院中華民國94年12月27日裁定（94年度交聲字第761號），
提起抗告，本院裁定如下：
    主  文
抗告駁回。
    理  由
一、原處分意旨略以：抗告人即受處分人甲○○駕駛車牌號碼6C
    -069號營業用小客車於民國（下同）93年12月2日晚上8時24
    分許，行經台北市○○路○段與忠孝東路5段路口，在台北市
    政府警察局信義分局交通分隊當場攔停舉發「設有禁止左轉
    路段迴車」之違規，爰依道路交通管理處罰條例第49條第3
    款、第63條第1項第1款規定，處罰鍰新台幣900元，並記違
    規點數1點。
二、原裁定以：抗告人駕駛車號6C-069號營業用小客車，於93年
    12月2日晚上8時24分許，行經台北市○○路○段與忠孝東路5
    段路口時，經警以掌上型電腦製單舉發其在設有禁止左轉路
    段迴車違規之事實，有台北市政府警察局掌電字第AIJ10359
    5號舉發違反道路交通管理事件通知單1紙附卷可稽。雖上開
    舉發違反道路交通管理事件通知單所載抗告人之住址為台北
    縣汐止「鎮○○○○路2段87號8樓，與現行行政區域異議人
    之住所應為汐止「市」不同，惟上開住址僅係有關抗告人個
    人資料之記載，與抗告人違規行為並無關連，且該通知單經
    警製單完成後已當場交付抗告人簽名收取，業經證人即舉發
    本件之台北市政府警察局信義分局交通分隊員張殷誠結證甚
    明，是上開住址有關行政區域之誤載亦不影響抗告人收受通
    知書，嗣原處分機關於裁決時並已將抗告人之住址更正無誤
    ，抗告人殊不得以原通知單之地址有誤而主張免罰，事理至
    明。證人張殷誠證稱：當時我站在忠孝東路和基隆路口上，
    我人是在忠孝東路西往東方向路口，我看到異議人在禁止左
    轉處迴轉，從忠孝東路東向西方向迴轉到對向車道西往東方
    向，我就把異議人攔停，當場向他索取駕照、行照告知他違
    規，並將掌上型電腦列印出來之紅單給他，抗告人當場有收
    下等語。按證人係依法執行公務之人員，與抗告人並無仇怨
    ，衡情應無設詞誣陷抗告人而自罹偽證重典之可能，其證言
    應堪採信。參以案發時證人刻正於抗告人違規地點之正前方
    ，復無何障礙物阻擋其視線，應認其並無誤判之可能，抗告
    人有違規之行為，應可認定。另按違反道路交通管理處罰條
    例第90條第1項前段雖規定，違反該條例之行為，自行為成
    立之日起，逾3個月不得舉發，但細繹該條文義，係謂違規
    行為成立之日起逾3個月不得「舉發」，若違規行為業經舉
    發，則交通事件裁決所所為之「裁決」並非上開條文所限制
    之對象。而本件係當場舉發之案件，要無逾3個月舉發期限
    之問題，抗告人謂原處分機關之裁決已逾舉發期限，尚有誤
    會。再本件為交通異議案件，與違反社會秩序維護法無關，
    抗告人所引違反社會秩序維護法及案件處理辦法第30條規定
    ，與本件無涉，併此敘明。綜上所述，抗告人所辯各節，均
    無足採，其有違規之事實甚明。原處分機關援引首揭規定，
    對抗告人裁處罰鍰新台幣900元，並記違規點數1點，核無不
    當。本件異議為無理由，應予駁回等語。
三、抗告意旨略以：(一)依道路交通管理處罰條例第89條規定，法
    院受理交通事件準用刑事訴訟法之規定，而依刑事訴訟法第
    154、155、156條規定，抗告人於93年12月2日被員警張殷誠
    舉發違規，舉發單位應提出證據證明違規事實，卻未提出。
    (二)員警為達每年40億之財收業績，用各種手段開出罰單，在
    本件舉發單位將汐止「市」寫成汐止「鎮」，經抗告人提出
    糾正，舉發單位根本不理會，目的只要抗告人的罰金。(三)道
    路交通管理處罰條例第49條第3 款規定，在禁止左轉路段迴
    轉者應處新台幣600元以上1,800元以下之罰金，明明罰金該
    寫600元，卻寫成900元，完全是烏龍。(四)原審法院寄給抗告
    人之傳票並未註明案件名稱或單號，抗告人出庭時才知道是
    這件案子，因未準備好資料亦未詳加說明等語。
四、按汽車迴車時，設有禁止迴車標誌或劃有分向限制線、禁止
    超車線、禁止變換車道線之路段，不得迴車；汽車駕駛人迴
    車時，在禁止左轉路段迴車者，處銀元200元以上600元以下
    （即新臺幣600元以上1,800元以下）罰鍰，並記違規點數1
    點，道路交通安全規則第106條第2款及道路交通管理處罰條
    例第49條第3款、第63條第1項第1 款分別定有明文。經查：
    (一)抗告人駕駛車牌號碼6C-069號營業用小客車於上揭時、地
      在設有禁止左轉路段迴車之路段違規迴車之事實，業據證
      人張殷誠於原審證述甚詳，審酌證人舉發抗告人違規當時
      之情狀，證人並無誤判之可能，足證抗告人於上揭時地確
      有違規之事實。至上開舉發違反道路交通管理事件通知單
      所載抗告人之地址，將汐止「市」誤載為汐止「鎮」，既
      與抗告人之違規行為無關，亦無影響抗告人收受通知書，
      業經原審法院詳細說明，抗告人仍執前詞主張有誤，顯屬
      無據。
    (二)至抗告意旨另認本件罰鍰數額有誤及原審傳票未載案由云
      云，經查，汽車駕駛人在禁止左轉路段迴車者，處新臺幣
      600元以上1,800元以下罰鍰，道路交通管理處罰條例第49
      條第3款定有明文，業據說明如上，抗告人經原處分機關
      裁處罰鍰新臺幣900元，核屬法定科處罰鍰之範圍內，並
      無違法。再查，稽之卷附原審法院對於抗告人94年11月17
      日調查期日傳票之送達證書，案號案由欄載明「94年度交
      聲字第761 號違反道路交通管理處罰條例聲明異議」（附
      於原審卷第14頁），應認抗告人本件調查期日之傳票上應
      當亦有上揭記載，原審調查程序顯未有何違法，抗告意旨
      亦無理由。
    (三)綜上所述，抗告人確有上揭違規行為，事證明確，原審法
      院因而以原處分機關依道路交通管理處罰條例第49條第3
      款規定，裁處罰鍰900元，並無違誤，而裁定駁回抗告人
      之異議，經核並無不合，抗告人猶執上揭抗告意旨指摘原
      裁定不當，尚難認有理由，應予駁回。
據上論斷，應依道路交通案件處理辦法第26條，刑事訴訟法第41
2條，裁定如主文。
中    華    民    國    95    年    3     月    9     日
                  交通法庭審判長法  官  吳昭瑩
                                法  官  楊貴雄
                                法  官  王梅英
以上正本證明與原本無異。
不得再抗告。
                                書記官  李信穎
中    華    民    國    95    年    3     月    10    日


司法院資訊處製作；財團法人民間司法改革基金會備份。
